臺灣士林地方法院民事裁定
111年度小上字第35號
上  訴  人  施价恒  

被上訴人    林祖耀  
上列當事人間請求損害賠償事件，上訴人對於民國110年12月10
日本院110年度湖小字第1461號第一審判決提起上訴，本院裁定
如下：
    主  文
上訴駁回。
第二審訴訟費用新臺幣壹仟伍佰元由上訴人負擔。
　　事實及理由
一、按關於請求給付金錢或其他代替物或有價證券之訴訟，其標
    的金額或價額在新臺幣（下同）10萬元以下者，適用小額程
    序；對於小額程序之第一審判決提起上訴，非以其違背法令
    為理由，不得為之；所謂判決違背法令，乃指判決不適用法
    規或適用不當，或有民事訴訟法第469條所列第1款至第5款
    事由，其判決當然為違背法令，民事訴訟法第436條之8第1
    項、第436條之24第2項、第436條之32第2項準用第468條及
    第469條第1款至第5款分別定有明文。此乃立法者針對小額
    程序在斟酌當事人程序及實體利益之平衡後，對於小額程序
    第一審裁判之救濟，設定等同於上訴第三審之嚴格法律門檻
    ，以使小額程序第一審裁判原則上能夠盡快歸於確定，僅在
    例外有特定違背法令之情況，始開啟上訴或抗告救濟程序，
    避免當事人僅因小額程序涉訟，卻遲遲無從使其訴訟結果歸
    於確定。
二、基於以上立法意旨，立法者乃於同法第436條之25設定對於
    小額程序第一審判決上訴救濟時，應該特別遵守之程式，亦
    即：上訴狀內應記載上訴理由，表明原判決所違背之法令及
    其具體內容、依訴訟資料可認為原判決有違背法令之具體事
    實，藉此程式使小額程序上訴審得以迅速判斷提起上訴之當
    事人是否已經遵守立法者設定之嚴格法律門檻。
三、本件訴訟標的金額為10萬元以下，原審乃依小額訴訟程序審
    理、判決。上訴人對於該小額訴訟第一審判決不服提起上訴
    ，其上訴意旨略以：上訴人主張遭毀損車輛之車主為上訴人
    之配偶周曼格，其於原審民國110年11月26日之辯論期日曾
    與上訴人一同出庭，上訴人亦有攜帶債權讓與同意書，惟因
    原審法官未提及此，故未提出該債權讓與同意書等語。
四、經查，上訴人上訴意旨雖主張本件遭毀損車輛之車主為其配
    偶周曼格，因原審法官未提及此，故其於原審時未提出債權
    讓與同意書等語。然詳查上訴狀內並未具體揭示原判決所違
    背何法規之條項或內容，亦未陳明依訴訟資料可認為原判決
    有何違背法令之具體事實，自難認上訴人對原判決之如何違
    背法令已有具體之指摘，揆諸前揭說明，本件上訴人並未合
    法表明上訴理由。此外，上訴人復未再具體指明原判決有何
    民事訴訟法第469條第1款至第5款所稱當然違背法令之情事
    ，及依訴訟資料可認為原判決有違背法令之具體事實，揆諸
    上開規定及說明，本件上訴自非合法，應予駁回。又依上訴
    人所陳上訴事由，並非不能另行訴訟解決其爭議，於原審判
    決之正確妥適性應無影響，附此敘明。
五、再按於小額訴訟之上訴程序，法院為訴訟費用之裁判時，應
    確定其費用額，民事訴訟法第436條之19第1項、第436條之3
    2第1項定有明文。本件第二審裁判費用為1,500元，應由上
    訴人負擔，爰併為裁定如主文第2項所示。
六、據上論結，本件上訴為不合法，依民事訴訟法第436條之32
    第1項、第2項、第436條之19第1項、第444條第1項前段、第
    95條、第78條，裁定如主文。
中　　華　　民　　國　　111 　年　　10　　月　　17　　日
                  民事第五庭  審判長法  官  蔡志宏
                                    法  官  張新楣
                                    法  官  趙彥強
以上正本係照原本作成。
本件裁定不得抗告。
中　　華　　民　　國　　111 　年　　10　　月　　17　　日
                                    書記官  呂子彥